【裁判字號】    88,上易,3110
【裁判日期】    890105
【裁判案由】    賭博
【裁判全文】
臺灣高等法院臺中分院刑事判決              民國八十八年度上易字第三一一○號
    上  訴  人
    即  被  告  乙○○
右上訴人因賭博案件，不服臺灣台中地方法院中華民國八十八年九月十五日第一審判
決（民國八十八年度易字第二四六五號，起訴案號：臺灣台中地方法院檢察署民國八
十八年度偵字第三七四五號），提起上訴，本院判決如左：
    主    文
上訴駁回。
    事實及理由
一、本案經本院審理結果，認第一審判決認事用法及量刑均無不當，應予維持，並引
    用第一審判決書記載之事實、證據及理由（如附件）。被告乙○○上訴意旨以渠
    僅擔任管理員，在現場看監視器，不知賭博情事云云。惟查被告於偵查中已供稱
    ：「我負責管理人員的進出，並過瀘進出的客人」、「是從監視器內過瀘客人，
    並管理人員的進出」（見偵查卷第三九、四○頁），該場所若係合法經營，何須
    被告在監視器過瀘進出之客人，又偵查中訊問被告賭客累積分可兌換什麼？被告
    答稱：如同徐國華方才所言之賭法（見偵查卷第七九頁），而徐國華則稱．．．
    累積之分數一千分換二百元，以此類推等情，則被告所辯不知有賭博情事云云，
    顯係卸責之詞，自不足採，其上訴非有理由，應予駁回。
二、據上論斷，應依刑事訴訟法第三百七十三條、第三百六十八條，判決如主文。
本案經檢察官甲○○到庭執行職務。
中      華      民      國     八十九     年      一      月    五      日
                                   臺灣高等法院臺中分院刑事第七庭
                                         審判長法  官  劉  連  星
                                               法  官  林  秋  華
                                               法  官  江  錫  麟
右正本證明與原本無異。
不得上訴。
                                               書記官  劉  美  宏
中      華      民      國     八十九     年      一      月    六      日
                                                                        Ｄ
臺灣臺中地方法院刑事判決                        八十八年度易字第二四六五號
    公  訴  人  台灣台中地方法院檢察署檢察官
    被      告  徐國華  男三十三歲（民國○○○年○月○○日生）業工
                        住台中市○區○○路一段九六五巷五八弄四號
                        身分證統一編號：Ｂ一二八九六九一號
                廖志益  男二十四歲（民國○○○年○○月○日生）業工
                        住台中縣太平市○○○路五四二巷二一號
                        居台中縣太平市○○○路一段五四二巷二一號
                        身分證統一編號：Ｂ一二二八四九五號
                乙○○  男二十六歲（民國○○○年○月○○日生）業無
                        住台中縣潭子鄉○○路○段一三０號四樓之七
                        身分證統一編號：Ｌ一二一二三二八四號
                楊明娟  女二十四歲（民國○○○年○月○日生）業無
                        住台中縣大里市○○路七０號
                        身分證統一編號：Ｂ二二一三六一號
                胡貴純  女二十四歲（民國○○○年○月○○○日生）業工
                        住彰化縣彰化市○○街六五號
                        身分證統一編號：Ｚ000000000號
  黃文岳  男二十七歲（民國○○○年○月○○○日生）業無
                        住台中市○區○○路六二號
                        居台中縣太平市○○○街二一巷四號三樓
                        身分證統一編號：Ｚ000000000號
                姚美娜  女二十一歲（民國○○○年○月○○日生）已死亡
                        住台中縣烏日鄉○○街三七三巷六三號七樓之一
                        身分證統一編號：Ｂ00000000號
右列被告因賭博案件，經檢察官提起公訴（八十八年度偵字第三七四五號），本院判
決如左：
    主  文
徐國華共同以賭博為常業，處有期徒刑伍月，如易科罰金，以參佰元折算壹日。扣案
之電腦ＩＣ板貳佰伍拾肆塊、電腦螢幕肆拾玖檯、電腦鍵盤肆拾柒個、賓果球壹袋、
資料簿柒本、隱藏式攝影機鏡頭參只、監視器貳組及賭資新台幣陸萬貳仟肆佰壹拾伍
元，均沒收。
廖志益、乙○○、楊明娟、胡貴純共同以賭博為常業，各處有期徒刑貳月，如易科罰
金，均以參佰元折算壹日。扣案之電腦ＩＣ板貳佰伍拾肆塊、電腦螢幕肆拾玖檯、電
腦鍵盤肆拾柒個、賓果球壹袋、資料簿柒本、隱藏式攝影機鏡頭參只、監視器貳組及
賭資新台幣陸萬貳仟肆佰壹拾伍元，均沒收。
黃文岳無罪。
姚美娜公訴不受理。
    事  實
一、徐國華自民國八十八年一月二十七日起，在台中縣大里市○○路○段四三八號十
    樓其所經營電腦展示場之公眾得出入場所，擺設電腦賓果賭博機具二十四組共四
    十八台，並於八十八年一月二十七日、八十八年一月二十九日，分別以月薪新台
    幣（下同）一萬八千元，僱用具有共同犯意之楊明娟、胡貴純及廖志益、乙○○
    擔任會計、開分、洗分、現場管理及兌換金錢等工作，彼五人乃基於共同之犯意
    聯絡，以上開機具與不特定之顧客賭博財物，並以為常業。參與賭博之人，每次
    以二百元兌換一千分，或一千元兌換五千分之比率開分，任意選擇賓果盤押注，
    押中者，可得一百四十倍至一百七十倍，不等之分數，俟押賭完畢，累積之分數
    得依上開比率兌換現金，未押中者，則開分押注之金錢悉歸徐國華贏得。迨八十
    八年一月三十日二十時二分許，適有謝秀梅、劉正雄、何堂輝、詹民雄、游長鴻
    、劉清石、蘇湘玲、楊世隆（以上八人均經檢察官另依職權為不起訴處分）、姚
    美娜（已死亡）在該處賭博財物時，經警當場查獲，並扣得上開電腦ＩＣ板二百
    五十四塊、電腦螢幕四十九檯、電腦鍵盤四十七個、賓果球一袋、資料簿七本、
    隱藏式攝影機鏡頭三只、監視器二組及賭資六萬二千四百一十五元。
二、案經台中憲兵隊報請台灣台中地方法院檢察署檢察官偵查起訴。
    理  由
壹、有罪部分：
  一、訊據被告徐國華、廖志益、乙○○、楊明娟及胡貴純等人，對於右揭時地以前
      開機具與不特定之顧客賭博財物之事實，迭於偵審中供承不諱，並經同案被告
      謝秀梅、劉正雄、何堂輝、詹民雄、游長鴻、劉清石、蘇湘玲、楊世隆於警訊
      、偵查中供述屬實，復有電腦ＩＣ板二百五十四塊、電腦螢幕四十九檯、電腦
      鍵盤四十七個、賓果球一袋、資料簿七本、隱藏式攝影機鏡頭三只、監視器二
      組及賭資六萬二千四百一十五元扣案可資佐證，被告徐國華等五人自白與事實
      相符，事證明確，犯行均洵堪認定。
  二被告徐國華在前開公眾得出入之場所，擺設電腦賓果賭博機具二十四組共四十
      八台，與不特定人賭博財物，顯係恃賭為生，被告廖志益、乙○○、楊明娟及
      胡貴純等人在上開場所內擔任會計、開分、洗分、現場管理及兌換金錢等賭博
      構成要件行為之工作，並以之為業，核渠五人所為，均係犯刑法第二百六十七
      條之常業賭博罪。被告徐國華等五人間有犯意聯絡及行為分擔，均為共同正犯
      。審酌被告等五人犯罪之動機、目的、參與犯罪之程度、經營時間及上班時間
      尚短、對社會善良風俗所生之危害及坦承犯行之犯後態度等一切情狀，各量處
      如主文所示之刑，並均諭知易科罰金之折算標準。扣案之電腦ＩＣ板二百五十
      四塊、電腦螢幕四十九檯、電腦鍵盤四十七個、賓果球一袋及賭資六萬二千四
      百一十五元，均係當場賭博之器具與在賭檯、兌換籌碼處之財物，應依刑法第
      二百六十六條第二項宣告沒收。另扣案之資料簿七本、隱藏式攝影機鏡頭三只
      、監視器二組，均係被告徐國華所有供犯罪所用之物，業據其陳明在卷，應併
      依刑法第三十八條第一項第二款諭知沒收。
貳、無罪部分：
  一、公訴意旨另以：被告黃文岳於上揭時地、參與賭博，當場為警查獲，因認被告
      黃文岳涉有刑法第二百六十六條第一項前段賭博之罪嫌云云。
  二、公訴意旨認被告黃文岳涉有右開罪嫌，無非以被告黃文岳在上揭時地當場為警
      查獲及對於賭博方式甚詳為其主要論據。惟訊據被告黃文岳堅決否認參與賭博
      ，並辯稱︰伊係去找朋友乙○○聊天，並未下注押賭，且當天身上僅一百四十
      元，根本無法開分，我坐著前面之機台，並無分數等語。經查：（一）被告黃
      文岳所辯核與被告乙○○供稱：「他（指被告黃文岳）是我朋友，當天他並未
      賭博，係找我聊天」，及被告廖志益、楊明娟及胡貴純供稱：當天黃文岳並未
      參與賭博，其坐的機台確實未開分等語相符。（二）數人同在一場所之原因甚
      夥，自不能僅以同在賭博場所被查獲，即遽予推論該人有參與賭博之行為。（
      三）以目前電腦賓果賭博機具屢見不鮮之情況，了解賭博之方式並非難事，自
      不應僅以了解賭博方式，即認定有參與賭博之行為。（四）綜上所述，被告黃
      文岳所辯尚非不可採信，此外，復查無其他積極證據足資證明被告黃文岳有何
      參與賭博之犯行，此部分係屬不能證明被告黃文岳犯罪，應為無罪之諭知。
參、公訴不受理部分：
  一、公訴意旨另以：被告姚美娜於上揭時地、參與賭博，當場為警查獲，因認被告
      姚美娜涉有刑法第二百六十六條第一項前段賭博之罪嫌云云。
  二、按被告死亡者，應諭知不受理之判決，並得不經言詞辯論為之，刑事訴訟法第
      三百零三條第五款、第三百零七條，分別定有明文。經查被告姚美娜業於民國
      八十八年二月二十三日死亡，此有台中縣烏日鄉戶政事務所八十八年九月七日
      烏戶字第三二一五號答覆表及戶籍謄本附卷可稽。依照上開說明，爰不經言詞
      辯論，諭知不受理之判決。
據上論斷，應依刑事訴訟法第二百九十九條第一項前段、第三百零一條第一項、第三
百零三條第五款、第三百零七條，刑法第二十八條、第二百六十六條第二項第二百
六十七條第四十一條、第三十八條第一項第二款，罰金罰鍰提高標準條例一條前段
第二條，判決如主文。
本案經檢察官李斐瑄到庭執行職務。
中      華      民      國      八十八      年      九    月    十五    日
                                  台灣台中地方法院刑事第一庭
                                      法  官  楊國精
右正本證明與原本無異。
如不服本判決，應於送達後十日內向本院提出上訴狀（須附繕本），上訴於台灣高等
法院台中分院。
                                      書記官
中      華      民      國      八十八      年      九    月    十七    日
附錄論罪科刑法條
刑法第二百六十七條︰
以賭博為常業者，處二年以下有期徒刑，得併科一千元以下罰金。


司法院資訊處製作；財團法人民間司法改革基金會備份。
